【裁判字號】    99,上訴,3798
【裁判日期】    991109
【裁判案由】    毒品危害防制條例
【裁判全文】
臺灣高等法院刑事判決                99年度上訴字第3798號
上  訴  人
即  被  告  甲○○
上列上訴人因毒品危害防制條例案件，不服臺灣新竹地方法院99
年度審訴字第586號，中華民國99年10月1日第一審判決（起訴案
號：臺灣新竹地方法院檢察署99年度毒偵字第1143號），提起上
訴，本院判決如下：
    主  文
上訴駁回。
    理  由
一、按不服地方法院之第一審判決而上訴者，應向管轄第二審之
    高等法院為之。提起第二審之上訴，其上訴書狀應敘述具體
    理由，為第二審上訴必備之程式，此觀諸民國96年7 月4 日
    修正公布刑事訴訟法第361 條第2 項之規定甚明。倘上訴理
    由之敘述未合乎具體之要求者，其上訴即屬同法第362 條前
    段所定「上訴不合法律上之程式」，第二審法院應依同法第
    367 條前段規定，以判決駁回之。又第二審上訴之目的，既
    在於請求撤銷、變更第一審不當或違法之判決，以實現個案
    之救濟，則所謂「具體理由」，自應就原判決如何足以撤銷
    、如何應予變更之「事實上」或「法律上」之具體根據，本
    於確實之訴訟資料暨原因事實之所出，逐一敘述、記載，必
    已具體指出原判決事實認定之所憑有如何之錯誤（如原判決
    所採之證據如何不具證據能力、所為證明力之判斷如何違背
    經驗、論理法則等），法律之適用（尤其實體法）有如何之
    違誤，形式上足以動搖原判決使之成為不當或違法而得改判
    之事由，始屬合法。上訴理由之敘述，應先合乎具體之要求
    ，始有所敘述可取與否之實體審理與判斷之問題。是上訴人
    之上訴書狀雖敘述上訴理由，但僅泛言原判決認定事實錯誤
    、違背法令、量刑失之過重或輕縱等情詞，而未依上揭意旨
    指出具體事由，或形式上雖已指出具體事由，然該等事由縱
    使屬實，亦不足以認為原判決有何不當或違法（如對不具有
    調查必要性之證據，法院未依聲請調查亦未說明理由，或援
    用證據不當，但除去該證據仍應為同一事實之認定），或其
    所陳之事由，與訴訟資料所載不相適合，或所指摘原判決之
    「不當」或「違法」根本不存在者，均應認其實質上並未符
    合具體之要件，庶符節制濫行上訴之立法意旨。是以上訴人
    之上訴書狀或補提之上訴理由書，雖有敘述上訴理由，惟並
    未具體敘述第一審判決有上述違法、不當情形，即與未敘述
    具體理由無異，其所為上訴，即不符合上訴之法定要件。
二、經查，本件原審適用簡式審判程序，以上訴人即被告甲○○
    （下稱被告）於原審之自白，及被告經警採集之尿液送驗結
    果呈鴉片類陽性反應、甲基安非他命類陽性反應，有臺灣尖
    端先進生技醫藥股份有限公司99年7月19日出具之序號竹二
    －6號濫用藥物檢驗報告1份暨新竹市警察局毒品犯罪嫌疑人
    尿液採驗作業管制紀錄表等證據資料在卷可稽，認定被告於
    99年7月1日某時許，基於施用第一級毒品海洛因之犯意，在
    其位於新竹市○○路○段116號處，以將第一級毒品海洛因摻
    水置入注射針筒施打於皮膚之方式，施用第一級毒品海洛因
    ，又另行起意，基於施用第二級毒品安非他命之犯意，於99
    年6月30日至7月1日間某時許，在上揭處所，以將第二級毒
    品安非他命置放玻璃球內燒烤，讓其起煙霧，再以吸食器吸
    食煙霧之方式，施用第二級毒品甲基安非他命，因而分論被
    告以施用第一級毒品罪、施用第二級毒品罪，各判處有期徒
    刑8月、4月，應執行有期徒刑10月，已詳敘其憑以認定之證
    據及理由，並無違背證據法則，而原判決依其確認之事實而
    為法律之適用，俱無違誤。又原判決就如何量定被告宣告刑
    之理由，業已審酌被告曾因施用毒品而觀察勒戒、強制戒治
    ，復經判刑確定在案，猶不知悔悟，卻再犯本案，顯然自制
    力薄弱，本案施用毒品種類、犯罪手段、情節、所生危害，
    及被告所為係戕害自身身心健康，犯後尚能坦承犯行，態度
    良好等行為人之責任基礎，斟酌刑法第57條所列各種情狀而
    為刑之量定，並未逾越職權或違反比例原則，亦無其他失出
    或失入之違法或失當之處。
三、被告不服原審判決，提起上訴，理由略以：伊施用之海洛因
    係1公克海洛因摻入2-3克葡萄糖及摻水再置入注射針筒施打
    ，應只有百分之18純度，應未達毒品危害防制條例所規定第
    一級毒品之純度須達180度才會危害人體及失智之標準，且
    被告施用第二級毒品犯行應為施用第一毒品之重罪所吸收，
    又被告從未因施用毒品危害社會治安及他人人身安全，被告
    因交友不慎、與妻整日爭吵鬧離婚及尚有子女2人要扶養等
    重大精神壓力下始使用毒品，請求依刑法第57條、第59條減
    輕其刑云云。經查：(一)毒品危害防制條例並未以施用第一級
    毒品之純度作為是否處罰之標準，依上開臺灣尖端先進生技
    醫藥股份有限公司99年7月19日出具之序號竹二－6號濫用藥
    物檢驗報告，被告於99年7月2日21時15分為警採尿送驗之結
    果，確呈嗎啡之陽性反應，含量高達662ng/ml，遠逾公告值
    300ng/ml，且被告於偵訊中、原審審理時亦供認確實有施用
    海洛因。(二)另被告施用第一級毒品及第二級毒品犯行，其施
    用之毒品類別、施用之方式及犯罪構成要件均不同，二罪間
    並無裁判上一罪之吸收關係，自應分論併罰。(三)又量刑之輕
    重，乃實體法上賦予法院得為自由裁量之事項，倘已斟酌刑
    法第57條各款所列情狀，而未逾越法定刑度，或濫用其權限
    ，即不能任意指為違法。被告最近一次、於97年間因施用第
    一級、第二級毒品案件，經臺灣新竹地方法院以97年度訴字
    第1261號判決分別判處有期徒刑7月、3月，應執行有期徒刑
    8 月確定，有本院被告前案紀錄表可稽，被告復為本件施用
    第一級、第二級毒品犯行，原審已考量刑法第57條各項情況
    ，分別判處有期徒刑8月、4月，應執行有期徒刑10月，原審
    在適法範圍內行使裁量權，核無違法或不當，尚難謂過重，
    而被告之犯罪情狀亦無刑法第59條顯可憫恕之情形。原審已
    詳敘認定被告犯罪事實所憑證據及適用刑罰法律之理由，被
    告之上開上訴理由顯非依據卷內既有訴訟資料或提出新事證
    ，指摘或表明第一審判決關於認定事實、適用法律及量刑等
    事項，究竟有何違法或不當之具體情形。依上開說明，本件
    被告提起之上訴，顯無具體理由而不合法定程式應予駁回，
    並不經言詞辯論為之。
據上論斷，應依刑事訴訟法第367 條前段、第372 條，判決如主
文。
中    華    民    國    99    年    11    月    9     日
                  刑事第十庭  審判長法  官  宋  祺
                                    法  官  高玉舜
                                    法  官  陳明珠
以上正本證明與原本無異。
施用第一級毒品部分，如不服本判決，應於收受送達後10日內向
本院提出上訴書狀，其未敘述上訴之理由者並得於提起上訴後10
日內向本院補提理由書（均須按他造當事人之人數附繕本）「切
勿逕送上級法院」。
施用第二級毒品部分，不得上訴。
                                    書記官  胡勤義
中    華    民    國    99    年    11    月    9     日

司法院資訊處製作；財團法人民間司法改革基金會備份。
